【裁判字號】    90,訴,45
【裁判日期】    900222
【裁判案由】    毒品危害防制條例
【裁判全文】
臺灣高雄地方法院刑事判決                              九十年度訴字第四五號
    公  訴  人  臺灣高雄地方法院檢察署檢察官
    被      告  甲○○
右列被告因違反毒品危害防制條例案件，經檢察官提起公訴（八十九年度毒偵緝字第
六三四號），及移送併辦（九十年度毒偵字第二一四號）本院判決如左：
    主  文
甲○○連續施用第一級毒品，累犯，處有期徒刑捌月。
    事  實
一、甲○○於民國八十五年間因竊盜案件，經臺灣高雄地方法院（以下簡稱本院）判
    處有期徒刑三月，於八十七年九月十八日執行完畢。
二、甲○○前因施用第一級毒品海洛因案件，經臺灣高雄地方法院檢察署（以下簡稱
    高雄地檢署）檢察官聲請，由本院以八十七年度毒聲字第二０四二號裁定送觀察
    、勒戒後，認無繼續施用毒品之傾向，由高雄地檢署檢察官於八十八年九月三十
    日以八十七年度偵緝字第一０六０號為不起訴處分確定。嗣甲○○復基於施用海
    洛因之概括犯意，自八十八年十一月三日晚間某時起至八十九年十一月二十七日
    晚上九時許止，在其位於高雄市○○區○○路二九三號之住處或其他不詳地點，
    將海洛因加入礦泉水後，再以針筒注射之方式，連續施用海洛因多次。嗣甲○○
    先於八十八年十一月三日晚上十一時十分許，在高雄市○鎮區○○路三一號為警
    查獲，然其於當日遭飭回後即拒不到案執行觀察、勒戒【依本院以八十八年度毒
    聲字第九五四二號裁定】，經高雄地檢署發佈通緝，迨於八十九年十一月二十八
    日晚上六時許，為警於其上址住處前逮捕緝獲。嗣甲○○經依本院前開裁定送觀
    察、勒戒後，經評定認有繼續施用毒品傾向，再經高雄地檢署檢察官聲請，由本
    院於再以八十九年度毒聲字第九八六九號裁定令入戒治處所施以強制戒治迄今。
三、案經高雄市政府警察局前鎮分局移送高雄地檢署檢察官偵查起訴及移送併辦。
    理  由
一、訊據被告甲○○對於其在右揭時地多次施用第一級毒品海洛因之事實均坦承不諱
    ，而其先後兩次為警查獲時所採尿液經檢驗之結果，就嗎啡項目均呈陽性反應等
    情，有高雄市立凱旋醫院出具之尿液檢驗報告書共二紙在卷可參（分別附於八十
    八年毒偵字第三Ｏ一八號偵查卷及本院卷內；至被告第二次遭查獲時之驗尿報告
    結果就甲基安非他命項目亦呈陽性反應，該部分施用第二級毒品安非他命之犯行
    ，業經檢察官另行起訴）。再查，被告前因施用第一級毒品海洛因案件，經本院
    以八十七年度毒聲字第二０四二號裁定送觀察、勒戒後，認無繼續施用毒品之傾
    向，業經高雄地檢署檢察官於八十八年九月三十日以八十七年度偵緝字第一０六
    ０號為不起訴處分確定等情，有前開高雄地檢署檢察官不起訴處分書、本院裁定
    ，及台灣高雄地方法院檢察署刑案資料查註紀錄表、本院被告院內索引卡紀錄表
    及台灣高等法院被告全國前案紀錄表各一紙可參，而被告於上開不起訴處分後，
    於五年內復因此次（即右揭犯罪事實）施用海洛因案件，經本院裁定將被告送觀
    察、勒戒後，認有繼續施用毒品之傾向，復據檢察官聲請由本院裁定令被告入戒
    治處所施以戒治一年等情，亦有本院之各該裁定及台灣高雄看守所附設勒戒處所
    八十九年十二月八日高所坤戒勒字第五三五三號函及該函所附之有無繼續施用毒
    品傾向證明書一紙在卷可證。綜前所述，被告之任意性自白均核與事實相符，本
    件事證明確，其右揭犯行堪以認定。
二、核被告所為，係犯毒品危害防制條例第十條第一項之施用第一級毒品罪。其施用
    第一級毒品海洛因之行為前，均非法持有毒品海洛因之行為，本應論以連續持有
    第一級毒品罪，惟其於持有後進而施用，持有之低度行為應為施用之高度行為所
    吸收，不另論罪。又被告先後多次施用第一級毒品之行為，均時間緊接，手法相
    同，觸犯構成要件相同之罪，顯係基於概括犯意反覆為之，為連續犯，應依刑法
    第五十六條規定論以一罪，並加重其刑。至檢察官移送併辦（九十年度毒偵字第
    二一四號）部分，即指被告於八十九年十一月二十七日晚間九時許，在高雄市○
    ○區○○路二九三號住處施用海洛因之犯行，業據檢察官提起公訴在案，本院本
    即應併予審理，附此敘明。查被告於八十五年間因竊盜案件，經本院判處有期徒
    刑三月，於八十七年九月十八日執行完畢，有台灣高雄地方法院檢察署刑案資料
    查註紀錄表、本院被告院內索引卡紀錄表及台灣高等法院被告全國前案紀錄表各
    一紙在卷可憑，其於有期徒刑執行完畢後五年內再犯本件有期徒刑以上之罪，為
    累犯，應依刑法第四十七條規定，遞加重其刑。爰審酌被告之素行非佳，又其前
    次因施用毒品犯行獲不起訴處分後，竟未生警悟之心，猶犯本件罪行，顯見被告
    之意志力不堅，惟考量施用毒品乃自我殘害之行為，並未傷及他人，又犯罪後坦
    承所有犯行等一切情狀，酌量處如主文所示之刑。
據上論斷，應依刑事訴訟法第二百九十九條第一項前段，毒品危害防制條例第十條第
一項，刑法第十一條前段，第五十六條，第四十七條，判決如主文。
本案經檢察官王啟明到庭執行職務。
中      華      民      國    九十    年      二      月    二十二      日
                                  臺灣高雄地方法院刑事第六庭
                                          法  官  周  玉  群
右正本證明與原本無異。
如不服本判決，應於判決送達後十日內，向本院提出上訴狀。
                                          書記官  黃  英  彥
中      華      民      國    九十    年      二      月    二十二      日
附錄本判決論罪科刑法條：
毒品危害防制條例第十條第一項：
施用第一級毒品者，處六月以上五年以下有期徒刑。


司法院資訊處製作；財團法人民間司法改革基金會備份。
